ACORDAO-COMPLETO-2355731

ACÓRDÃO DE RELAÇÃO

ACÓRDÃO DE RELAÇÃO 3689/2019 ATA 18/2019 - SEGUNDA CÂMARA

Acórdão 3689/2019-TCU-Segunda Câmara
Os Ministros do Tribunal de Contas da União, reunidos em Sessão de 2ª Câmara, ACORDAM, por unanimidade, com fundamento nos arts. 1º, V, e 39, I, da Lei nº  8.443, de 1992, c/c os arts. 1º, VIII, 143, II, 259, I, e 260, § 5º, do Regimento Interno do TCU, aprovado pela Resolução nº 246, de 2011, e art. 7º da Resolução TCU nº 206, de 2007, em considerar prejudicadas, por perda de objeto, as apreciações da legalidade, para fins de registro, dos atos de admissão de pessoal relacionados no item 1.1 deste Acórdão, diante da cessação dos efeitos financeiros dos respectivos atos, de acordo com os pareceres emitidos nos autos:
1. Processo TC-Processo 010.764/2019-4 (ATOS DE ADMISSÃO) 
	1.1. Interessados: Ramon de Attayde Barros de Souza (CPF XXX.281.557-XX) ; Raquel Brum Fernandes (CPF XXX.600.177-XX) ; Raquel Lima Piccini Reynaldo (CPF XXX.969.897-XX) ; Rayanne Coelho Borges Correia (CPF XXX.640.047-XX) ; Regina Célia de Lima e Silva (CPF XXX.902.777-XX) ; Renata Luize Pinheiro Carrara (CPF XXX.628.957-XX) ; Renata Vieira Monteiro (CPF XXX.434.577-XX) ; Renata Vieira Ribeiro da Silva (CPF XXX.946.477-XX) ; Rene Alberto Moritz da Silva e Forster (CPF XXX.274.417-XX) ; Reni Nogueira Vitorino (CPF XXX.717.207-XX) ; Rodrigo Albuquerque da Silva (CPF XXX.174.967-XX) ; Rodrigo César da Silva Magalhães (CPF XXX.205.777-XX) ; Rodrigo Sampaio de Souza (CPF XXX.966.697-XX) ; Rodrigo Santos Abreu (CPF XXX.851.988-XX) ; Rodrigo Vasconcelos Machado de Mello (CPF XXX.831.837-XX) ; Rodrigo de Almeida Monteiro (CPF XXX.678.447-XX) ; Rodrigo de Moura e Cunha (CPF XXX.491.477-XX) ; Rômulo de Oliveira Costa (CPF XXX.730.837-XX) ; Ronaldo Sávio Paes Alves (CPF XXX.664.277-XX) e Ronaldo Tristão de Sousa (CPF XXX.466.587-XX) .
	1.2. Entidade: Colégio Pedro II – RJ.
	1.3. Relator: Ministro-Substituto André Luís de Carvalho.
	1.4. Representante do Ministério Público: Procurador Marinus Eduardo De Vries Marsico.
	1.5. Unidade Técnica: Secretaria de Fiscalização de Pessoal (Sefip) .
	1.6. Representação legal: não há.
	1.7. Determinações/Recomendações/Orientações: não há.

Segunda Câmara

Colégio Pedro II - RJ.

Ramon de Attayde Barros de Souza (CPF XXX.281.557-XX); Raquel Brum Fernandes (CPF XXX.600.177-XX); Raquel Lima Piccini Reynaldo (CPF XXX.969.897-XX); Rayanne Coelho Borges Correia (CPF XXX.640.047-XX); Regina Célia de Lima e Silva (CPF XXX.902.777-XX); Renata Luize Pinheiro Carrara (CPF XXX.628.957-XX); Renata Vieira Monteiro (CPF XXX.434.577-XX); Renata Vieira Ribeiro da Silva (CPF XXX.946.477-XX); Rene Alberto Moritz da Silva e Forster (CPF XXX.274.417-XX); Reni Nogueira Vitorino (CPF XXX.717.207-XX); Rodrigo Albuquerque da Silva (CPF XXX.174.967-XX); Rodrigo César da Silva Magalhães (CPF XXX.205.777-XX); Rodrigo Sampaio de Souza (CPF XXX.966.697-XX); Rodrigo Santos Abreu (CPF XXX.851.988-XX); Rodrigo Vasconcelos Machado de Mello (CPF XXX.831.837-XX); Rodrigo de Almeida Monteiro (CPF XXX.678.447-XX); Rodrigo de Moura e Cunha (CPF XXX.491.477-XX); Rômulo de Oliveira Costa (CPF XXX.730.837-XX); Ronaldo Sávio Paes Alves (CPF XXX.664.277-XX) e Ronaldo Tristão de Sousa (CPF XXX.466.587-XX).

ANDRÉ DE CARVALHO

não há.

ATOS DE ADMISSÃO (ADS)

Secretaria de Fiscalização de Pessoal (Sefip).